# 冲减留存收益~

提问人：zico9999 时间：2011-03-20 22:41:48
总结了一下，资本公积不足需要冲减留存收益的会计处理： 1 、同一控制下企业合并 2 、转让及注销库存股 3 、股票发行手续费及佣金 还有吗？请大家补充！ 另外，冲减顺序是否都是先冲减法定盈余公积，如仍不足冲减的，冲减任意盈余公积；仍不足冲减的，冲减未分配利润？可我怎么从一些辅导书中看到是按10%和90%来分配的呢？

回答人：chenyiwei
像此类依次冲减留存收益各项目的交易,均属于权益性交易需直接冲减股东权益的情况，所以是按顺序依次冲减资本公积（股本溢价）、法定盈余公积、任意盈余公积、未分配利润。这些交易不会进入任何年度的利润表，也不存在追溯调整前期的问题。 而按比例（ 10 ％、 90 ％）同时冲减（或调整）法定盈余公积和未分配利润的情形，属于对应计入以前年度损益事项的追溯调整或追溯重述，与上面所讲的“同一控制下企业合并”、“转让及注销库存股”、“股票发行手续费及佣金”等权益性交易事项是不同的。

回答人：chenyiwei
回复 藤椅 zico9999 的帖子你所引用的抵销分录并不是合并方个别报表层面在合并日将被合并方帐面净资产中的相应份额与合并对价帐面价值之间的差额直接调整股东权益的会计分录，而是在合并报表中从合并资本公积中恢复被合并方留存收益的相应份额。请注意这两者的区别。对应在合并报表中从合并资本公积中恢复被合并方留存收益的相应份额，是按比例分别恢复盈余公积和未分配利润。

回答人：chenyiwei
回复 地板 panngoo 的帖子这个答案是错误的，要注意按比例冲减和依次冲减两者的区别。 另外，本版面是实务问题讨论版面，请不要引用不具有权威性的考试辅导材料作为论据。谢谢。

回答人：chenyiwei
回复 lxch119 的帖子
可参考金融工具列报准则应用指南：
股份有限公司按法定程序报经批准采用收购本公司股票方式减资的，按注销股票面值总额减少股本，购回股票支付的价款（含交易费用）超过面值总额的部分，应依次冲减资本公积（股本溢价）、盈余公积和未分配利润；购回股票支付的价款低于面值总额的，低于面值总额的部分增加资本公积（股本溢价）。 另外对于同一控制下企业合并的会计处理也有类似规定。
但是，确实也可以关注到：会计司主办的文件，冲减顺序多数是“资本公积、盈余公积、未分配利润”；而企业司主办的文件，如《企业财务通则》第六十条和财企[2009]94号文第十五条等，冲减顺序往往反过来，即“未分配利润、盈余公积金、资本公积金和实收资本”。

提问人：zzqryna 时间：2011-12-15 13:31:30
回复 chenyiwei 的帖子
陈老师，对于冲减“未分配利润”存在疑问。
如果不反应在利润表（或者利润及利润分配表）中，未分配利润的减少只反映在合并资产负债表中的期末未分配利润么？这样如何保证合并资产负债表的期末未分配利润和利润分配表的期末未分配利润一致呢？

回答人：chenyiwei
只能作为权益性交易,在股东权益变动表中直接调整了。

提问人：zzqryna 时间：2011-12-15 14:05:01
回复 chenyiwei 的帖子
直接反应在未分配利润？那利润分配表中不能体现可供分配利润的增减变动情况啊。
利润及利润分配表“本年利润+年初未分配-本年分配=未分配利润” 我想问的是，他冲减“未分配利润”是冲减的等号左边哪项？

回答人：chenyiwei
一般报表中都有“其他”或者“其他调整因素”项目的。